臺灣雲林地方法院刑事判決　　　　　　　　96年度訴字第74號
公　訴　人　臺灣雲林地方法院檢察署檢察官
被　　　告　甲○○
上列被告因違反毒品危害防制條例案件，經檢察官提起公訴（95
年度毒偵字第1502、1878號），嗣因被告就被訴事實為有罪之陳
述，經本院合議庭裁定由受命法官獨任適用簡式審判程序審理，
判決如下：
    主  文
甲○○施用第一級毒品，累犯，處有期徒刑捌月，扣案注射針筒
壹支沒收；又施用第一級毒品，累犯，處有期徒刑捌月，扣案第
一級毒品海洛因壹包（淨重零點零伍公克，空包裝重零點貳柒公
克）沒收銷燬之。應執行有期徒刑壹年貳月，扣案第一級毒品海
洛因壹包（淨重零點零伍公克，空包裝重零點貳柒公克）沒收銷
燬之，扣案注射針筒壹支沒收。
    事  實
一、甲○○前於民國93年間，因施用毒品案件，經本院裁定送觀
    察、勒戒後，認無繼續施用毒品傾向，於同年5 月12日經釋
    放，並由臺灣雲林地方法院檢察署檢察官於同年月13日以93
    年度毒偵字第513 號為不起訴處分確定。復因施用第一級毒
    品案件，經本院於94年5 月20日以94年度訴字第第65號判處
    有期徒刑6 月，於同年6 月9 日確定，入監服刑後，甫於94
    年9 月30日執行完畢。詎仍不知悔改，於前開觀察、勒戒執
    行完畢釋放後5 年內，復各基於施用第一級毒品之犯意，先
    後為下列犯行：
  (一)於95年9 月22日上午10時30分許，在雲林縣臺西鄉路邊偏僻
    處所，以將第一級毒品海洛因摻水後置於針筒注射入體內之
    方式，施用第一級毒品海洛因1 次。嗣於同日下午4 時許，
    在雲林縣四湖鄉○○村○○○路「啟發舊貨行」前為警盤查
    時，發現其持有供施用第一級毒品海洛因所用之注射針筒1
    支，並經其同意採尿送驗，因而查獲上情。
  (二)於同年12月12日下午4 時45分採尿時間回溯24小時內之某時
    ，在雲林縣四湖鄉四湖村市場巷37號之住處，以相同方式，
    施用第一級毒品海洛因1 次。嗣於同年月12日下午2 時20分
    許，其騎乘機車搭載吳柏漢（另案判決確定）行經雲林縣四
    湖鄉○○街「動感99超市○○○道路時，看見巡邏員警一時
    心虛，遂由吳柏漢將渠等共同持有之第一級毒品海洛因1 包
    （淨重0.05公克、空包裝重0.27公克）及吳柏漢所有之注射
    針筒1 支丟棄於路面，而為警當場查獲，並經其同意採尿送
    驗。
二、案經雲林縣警察局臺西分局報告臺灣雲林地方法院檢察署檢
    察官偵查起訴。
    理  由
一、按本件被告甲○○所犯係死刑、無期徒刑、最輕本刑為3 年
    以上有期徒刑以外之罪，其於準備程序就前揭被訴事實為有
    罪之陳述，經受命法官告知簡式審判程序之旨，並聽取其與
    公訴人之意見後，本院認無不得或不宜改依簡式審判程序進
    行之情事，依刑事訴訟法第273 條之1 第1 項、第284 條之
    1 規定，裁定本件由受命法官獨任進行簡式審判程序，合先
    敘明。
二、上揭犯罪事實，業據被告於本院審理中坦承不諱；且被告於
    95年9 月22日及同年12月12日經警採集之尿液，經送驗結果
    ，均呈嗎啡陽性反應，此有詮昕科技股份有限公司95年10月
    4 日報告編號00000000號、同年12月27日報告編號5C190013
    號濫用藥物尿液檢驗報告、雲林縣警察局台西分局95年度查
    獲毒品案件嫌疑犯尿液送檢真實姓名對照表、濫用藥物尿液
    檢驗檢體監管紀錄各1 份附卷可稽。另被告與另案被告吳柏
    漢共同持有而於95年12月12日為警查獲之白粉1 包，經送驗
    結果，含第一級毒品海洛因成分，重0.05公克，空包裝重0.
    27公克，亦有法務部調查局96年1 月1 日調科壹字第095230
    53620 號鑑定書影本1 份在卷可查。此外，復有被告所有供
    犯罪所用之注射針筒1 支於95年9 月22日扣案可證。按海洛
    因施用入人體後水解還原成嗎啡，再循嗎啡之代謝方式排出
    體外，而海洛因經注射入人體後，約80% 於24小時內自尿中
    排出，業據行政院衛生署藥物食品檢驗局（73）藥檢壹字第
    030221號、（81）藥檢壹字第8114885 號函敘明可查。被告
    於本院審理中就其於95年12月12日採尿前施用第一級毒品海
    洛因之確切時間雖不復記憶，惟被告當日採尿送驗結果，既
    呈嗎啡陽性反應，已如前述，則依前揭說明，堪認被告曾於
    該次採尿時間回溯24小時內之某時施用第一級毒品海洛因1
    次之事實。綜上足認，被告前揭自白核與事實相符，應堪採
    為被告有罪之證據，則被告前開2 次施用第一級毒品海洛因
    之犯行，均堪認定。
三、查海洛因係毒品危害防制條例第2 條第2 項第1 款所明定之
    第一級毒品。核被告所為係犯毒品危害防制條例第10條第1
    項之施用第一級毒品罪。被告施用第一級毒品前後，持有第
    一級毒品之行為，已為其施用之高度行為所吸收，不另論罪
    。又被告先後2 次施用第一級毒品之犯行，時間間隔數月，
    顯係另行起意為之，應予分論併罰。又被告前因施用毒品案
    件，經本院於94年5 月20日以94年度訴字第第65號判處有期
    徒刑6 月，於同年6 月9 日確定，入監服刑後，甫於94年9
    月30日執行完畢，有臺灣高等法院被告前案紀錄表1 份可按
    ，其受有期徒刑之執行完畢後，5 年以內故意再犯本件有期
    徒刑以上之罪，為累犯，應依刑法第47條第1 項之規定，加
    重其刑。
四、公訴人雖未就前揭被告於95年12月12日採尿時間回溯24小時
    內之某時施用第一級毒品海洛因1 次之犯罪事實提起公訴，
    惟起訴書犯罪事實欄既已提及被告當日與另案被告吳柏漢共
    同持有第一級毒品海洛因1 包之犯罪事實，應認公訴人已就
    被告當日持有第一級毒品之犯行提起公訴，而此部分又與上
    開施用行為，有低度行為與高度行為之吸收關係，已如前述
    ，兩者屬事實上1 罪，則前揭被告於95年12月12日採尿時間
    回溯24小時內之某時施用第一級毒品海洛因1 次之犯罪事實
    ，亦為起訴效力所及，本院自應併予審理。
五、本院審酌被告前因施用毒品，經觀察、勒戒及入監服刑後，
    仍未戒絕毒品，再犯本件施用毒品犯行，顯見其無悔改之意
    ，戒毒之意志不堅，有失政府制定毒品危害防制條例之立法
    美意，本不宜寬貸，惟念其施用毒品乃自戕一己之身體健康
    ，尚未害及他人，犯後亦坦承犯行，態度良好等一切情狀，
    分別量處如主文所示之刑，並定其應執行之刑。扣案被告與
    另案被告吳柏漢共同持有之第一級毒品海洛因1 包（淨重0.
    05公克、空包裝重0.27公克），毒品與包裝袋無法析離，均
    屬查獲之第一級毒品，爰依毒品危害防制條例第18條第1 項
    前段，不問屬於犯人與否，併予宣告沒收銷燬之。另於95年
    9 月22日扣案之注射針筒1 支，係被告所有供犯罪所用之物
    ，業據其供承在卷，爰依刑法第38條1 項第2 款規定宣告沒
    收。至95年12月12日扣案之注射針筒1 支，被告供稱係另案
    被告吳柏漢所有等語，且另案被告吳柏漢於警詢中亦坦承該
    注射針筒係其施用毒品所使用等語，顯非被告所有供犯罪所
    用之物，亦非違禁物，故不予宣告沒收，附此敘明。
六、公訴意旨另以：被告基於施用第一級毒品海洛因之概括犯意
    ，自95年9 月22日後之某日起，至同年11月5 日下午1 時30
    分許止，反覆、延續在雲林縣四湖鄉四湖村市場巷37號住處
    或臺西鄉路邊偏僻處所，以將第一級毒品海洛因摻水混合後
    置於注射針筒內，施打於皮下或血管之方式，施用第一級毒
    品海洛因多次，因認被告此部分所為，亦涉有毒品危害防制
    條例第10條第1 項之施用第一級毒品罪嫌。經查，被告於95
    年9 月22日及同年12月12日經警採集之尿液，經送驗結果呈
    嗎啡陽性反應，已如前述，惟此至多僅能證明被告於各該採
    尿時間前曾施用第一級毒品海洛因各1 次之犯行。至被告於
    95 年12 月12日為警查獲後，雖曾於警詢中自白其最後1 次
    施打海洛因之時間為95年11月5 日中午1 時30分乙情，惟此
    顯與被告於95年12月12日採尿送驗之結果不符。且單純由扣
    案之注射針筒及第一級毒品海洛因1 包，亦無從推論被告自
    95 年9月22日後之某日起，至同年11月5 日下午1 時30分許
    止，均有反覆、延續施用第一級毒品海洛因之犯罪事實。是
    由公訴人所提出之前開證據均不足以認定被告另有此部分犯
    行，應認被告此部分罪嫌尚有不足，本應為無罪之諭知，惟
    依起訴書所記載之犯罪事實，公訴人顯係認此部分與前揭論
    罪部分有集合犯之包括1 罪關係或接續犯之事實上1 罪關係
    ，爰不另為無罪之諭知。
據上論斷，應依刑事訴訟法第273 條之1 第1 項、第284 條之1
、第299 條第1 項前段，毒品危害防制條例第10條第1 項、第18
條第1 項前段，刑法第11條、第47條第1 項、第51條第5 款、第
9 款、第38條第1 項第2 款。
本案經檢察官李明哲到庭執行職務。
中　　華　　民　　國　　96　　年　　6 　　月　　29　　日
                  刑事第一庭    法  官    王雅苑
以上正本證明與原本無異。
如不服本判決，應於判決收受後10日內，向本院提出上訴狀（須
附繕本）。
                                書記官    譚系媛
中　　華　　民　　國　　96　　年　　7 　　月　　2 　　日
附錄本案論罪科刑法條全文：
毒品危害防制條例第10條第1 項
施用第一級毒品者，處6 月以上5 年以下有期徒刑。
